最高法院刑事判決　　　　　　　　　　　　　　　九十一年度台上字第二四一二號
　　上　訴　人　甲○○
　　選任辯護人　李嘉典律師
右上訴人因侵占案件，不服台灣高等法院中華民國八十八年九月一日第二審更審判決
（八十八年度上更(二)字第三四一號，起訴案號：台灣台北地方法院檢察署八十四年度
偵字第一八九三號），提起上訴，本院判決如左：
    主  文
上訴駁回。
    理  由
按刑事訴訟法第三百七十七條規定：上訴於第三審法院，非以判決違背法令為理由，
不得為之。是提起第三審上訴，應以原判決違背法令為理由，係屬法定要件，如果上
訴理由狀未依據卷內訴訟資料，具體指摘原判決不適用何種法則或如何適用不當，或
所指摘原判決違法情事，顯與法律規定得為第三審上訴理由之違法情形，不相適合時
，均應認其上訴為違背法律上之程式，予以駁回。又犯罪事實之認定、證據之取捨及
證據之憑信力如何，乃事實審法院之職權，如其取捨不違背經驗法則與論理法則，即
不得指為違法，而據為上訴第三審之理由。上訴意旨略以：原判決未查明告訴人聯合
報股份有限公司庫存贈品三千零五十三件之價值若干，逕依告訴人代理人叢肇祥前後
矛盾之陳述，認定該庫存贈品係新台幣（下同）八十八萬元部分，不包括一百零二萬
元部分，又未審酌及調查上訴人甲○○簽立切結書之原因，違背經驗法則認定上訴人
犯罪，復未命告訴人提出支付電訪員薪資之證明，有判決不適用法則、應於審判期日
調查之證據，而未予調查及理由不備、理由矛盾、違背經驗法則之違法云云。惟查原
判決綜合全部證據資料審酌判斷，認上訴人罪證明確，因而撤銷第一審諭知無罪之判
決，改判論處上訴人連續意圖為自己不法之所有，而侵占對於業務上所持有之物罪刑
，已詳敘所憑證據與認定之理由。而以上訴人否認有侵占犯行，辯稱其收得報費後，
已將款項代告訴人給付愛迪亞國際有限公司（下稱愛迪亞公司）貨款或電訪員薪資，
伊為保住工作，始簽立切結書予告訴人，任由告訴人為不合理之需索云云，為卸責之
詞，不足採信；上訴人提出愛迪亞公司統一發票、送貨單及證人即愛迪亞公司代表人
許素芳之證言，均不能為其有利之證明；叢肇祥之陳述係指八十八萬元庫存贈品有經
其同意，其中部分贈品非最初核准之贈品，惟此庫存品未包括連貨都不見之一百零二
萬元部分，故告訴人之庫存贈品三千零五十三件係歷年累積下來之數，並未包括上訴
人所稱以一百零二萬元購買之部分，許素芳證實愛迪亞公司至民國八十三年十一月二
十五日尚未收到該八十八萬五千元贈品貨款，告訴人復否認積欠電訪員薪資，足見上
訴人收到電訪員繳來之報費，未轉交告訴人之財務單位，被發覺後，始簽立支票賠償
，卻又退票，顯有侵占業務上持有款項之不法意圖等情，亦依據卷證資料逐一說明、
論述甚詳。經核所為論敘均與卷內證據資料相符，其證據之取捨與證據證明力判斷職
權之行使，以及量定刑度之理由說明，暨法則適用之論敘，亦均無違背證據法則與實
定法則。從形式上觀察，並無違背法令之情形存在。上訴意旨置原判決理由已明白論
斷之事項於不顧，對原審採證認事之職權行使，徒憑己見，漫指原判決不適用法則、
調查未盡及理由不備、理由矛盾、違背經驗法則，尚非適法之第三審上訴理由。應認
其上訴違背法律上之程式，予以駁回。又本件於刑事訴訟法修正前原得上訴於第三審
，且已繫屬於法院，依該法施行法第五條第一項規定，仍應依修正施行前之法定程序
終結之，併予敘明。
據上論結，應依刑事訴訟法第三百九十五條前段，判決如主文。
中      華      民      國    九十一    年      五      月      二      日
                              最高法院刑事第二庭
                                  審判長法官  洪  清  江
                                        法官  李  伯  道
                                        法官  呂  丹  玉
                                        法官  陳  世  淙
                                        法官  洪  佳  濱
      右正本證明與原本無異
                                              書  記  官
中      華      民      國    九十一    年      五      月      八      日
